臺灣桃園地方法院刑事判決
110年度訴字第633號
公  訴  人  臺灣桃園地方檢察署檢察官
被      告  林義勝


選任辯護人  游嵥彥律師(法扶律師)          
被      告  許濬埕（原名許義祥）




選任辯護人  劉世興律師
被      告  蔡政霖



選任辯護人  張運弘律師
上列被告因傷害等案件，經檢察官提起公訴（108年度偵字第155
32號），本院判決如下：
    主  文
本件公訴不受理。
    理  由
一、公訴意旨略以：被告許濬埕（原名許義祥）、林義勝、蔡政
    霖及數名身分不詳之男子，共同基於傷害及毀損他人物品之
    犯意聯絡，於民國107年10月20日晚間10時50分許，分別駕
    駛自用小客車，至林俊甫所經營位在桃園市○○區○○○路0段0
    號「奇宣藝品珠寶店」前，分別持西瓜刀、球棒及高爾夫球
    桿揮砍，並由某身分不詳之成年男子持西瓜刀揮砍林俊甫之
    友人即告訴人黃子崧，致告訴人黃子菘受有左前臂、上臂撕
    裂傷、三頭肌部分斷裂、伸肌腱斷裂、橈神經完全斷裂、三
    頭肌運動神經斷裂術後等傷害。另由某身分不詳之成年男子
    4人，分別持球棒敲擊林俊甫之友人即告訴人劉文聖所有之
    自用小客車（車號000-0000號），致該車輛之擋風玻璃及保
    險桿破裂不堪使用，足生損害於告訴人劉文聖。嗣告訴人黃
    子菘經送醫治療後，仍因前開傷害於臨床上難以完全康復，
    造成左手機能嚴重減損之重傷害結果。因此認為被告3人涉
    有刑法第277條第2項後段之傷害致人重傷罪及同法第354條
    之毀損他人物品罪嫌等語。
二、公訴意旨認被告3人涉有上開犯行，係以共同被告間之供述
    、告訴人劉文聖及黃子菘之指訴、證人林俊甫、竇秉程、劉
    煥宇、楊政哲之證述、現場監視器及行車紀錄器影像、小客
    車照片、長庚醫療財團法人林口長庚紀念醫院110年3月2日
    函、告訴人黃子菘受傷照片、扣案物品及內政部警政署刑事
    警察局107年12月10日刑生字第0000000000000號鑑定書為其
    主要論據。
三、被告答辯：
　㈠被告林義勝於本院審理中否認有上開犯行，辯稱：一開始是
    我前妻與林俊甫的女友發生糾紛，我請許濬埕幫我處理，沒
    想到許濬埕與林俊甫在電話中發生口角，才引發本案衝突；
    我有聽到許濬埕與林俊甫在電話中爭執的過程，但本案案發
    時，我並沒有到現場等語。
　㈡被告許濬埕及蔡政霖於本院審理中，均坦承有參與共同傷害
    及毀損他人物品之犯行，惟否認致告訴人黃子菘於重傷。
四、經查：
　㈠被告許濬埕及蔡政霖於107年10月20日晚間10時50分許，與數
    名身分不詳之成年男子，先後前往桃園市○○區○○○路0段0號
    「奇宣藝品珠寶店」前，由某身分不詳之成年男子持西瓜刀
    揮砍林俊甫之友人即告訴人黃子崧，致告訴人黃子菘受有左
    前臂、上臂撕裂傷、三頭肌部分斷裂、伸肌腱斷裂、橈神經
    完全斷裂、三頭肌運動神經斷裂術後等傷害。另由某身分不
    詳之成年男子，持球棒敲擊林俊甫之友人即告訴人劉文聖所
    有之自用小客車（車號000-0000號），致該車輛之擋風玻璃
    及保險桿破裂不堪使用等情，為被告許濬埕及蔡政霖所承認
    ，核與告訴人劉文聖於警詢、黃子菘於警詢及偵訊之指訴相
    符（見偵卷第135-137頁、第123-125頁、第269-270頁），
    並有證人林俊甫、劉煥宇、竇秉程及楊政哲於警詢及偵訊之
    證述可佐（見偵卷第129-133頁、第141-143頁、第147-149
    頁、第153-155頁、第295-296頁、第373-374頁），另有行
    車紀錄器影像及監視器影像擷圖、告訴人黃子菘之傷勢照片
    、林口長庚紀念醫院110年3月2日函及告訴人劉文聖之車輛
    照片在卷足憑（見偵卷第175-184頁、第185-187頁、第519
    頁、第531頁）。扣案球棒上之血跡經鑑定後，與告訴人黃
    子菘之DNA-STR型別相符，有內政部警政署刑事警察局鑑定
    書附卷可參（見偵卷第171-173頁）。應認許濬埕、蔡政霖
    及某身分不詳之人，共同基於傷害及毀損他人物品之犯意聯
    絡，於上開時間、地點，由某身分不詳之人持西瓜刀砍傷告
    訴人黃子菘，並由某身分不詳之人持球棒毀損告訴人劉文聖
    之小客車擋風玻璃。另被告林義勝於本院準備程序時供稱：
    我有叫許濬埕及蔡政霖幫我處理事情，就是要給對方一個教
    訓，就是砸車打人等語（見本院卷一第134頁），即自承有
    參與本案犯罪。
　㈡告訴人黃子菘之受傷程度：
　⒈按毀敗或嚴重減損1肢以上之機能，為重傷害，刑法第10條第
    4項第4款定有明文。所謂嚴重減損，係指雖未完全喪失機能
    ，但對於機能有重大影響，且不能或難以回復原狀，故應以
    「重大影響」及「不能或難以回復」為其要件。
　⒉就告訴人黃子菘所受傷勢，林口長庚醫院110年3月2日函覆表
    示：黃子菘於107年10月20日就診時未申請開立診斷書，僅
    就其於同年11月6日回診評估復原情形說明；黃子菘經診斷
    為左前臂、上臂撕裂傷、三頭肌部分斷裂、伸肌腱裂、橈神
    經完全斷裂、三頭肌運動神經斷裂術後等傷勢；依當時追蹤
    情形評估，黃子菘左手肘、左手腕、手指仍無法伸展，依臨
    床經驗，該傷勢可經復健治療完全復原至一般正常人狀態之
    機率極低，屬醫學上難治之傷害，且黃子菘已逾2年未回診
    評估病情，無從研判其最新復原情形是否符合刑法上重傷之
    標準等語（見偵卷第519頁）。雖依告訴人黃子菘於107年10
    月及11月間就診情形，研判其傷勢難以復原至一般正常人狀
    態，惟就該傷勢對於肢體機能是否有重大影響、是否達嚴重
    減損程度，則未有說明。
　⒊嗣林口長庚醫院111年1月14日函覆本院表示：依病歷所載，
    黃子菘因左側前臂伸肌腱、三頭肌斷裂及左側橈神經完全斷
    裂、左側三頭肌神經斷裂及左大腿撕裂傷等傷勢，曾於107
    年10月20日至同年月24日赴院急診轉住院，出院後並持續回
    診，於108年6月24日最近一次回診。就臨床經驗研判，上開
    傷勢可藉由復健改善，但應難以達到與正常人相同之肌肉收
    縮功能，且左上肢伸展功能應永久無法恢復與正常人相同水
    準，左患肢肌肉力量亦將較正常人為弱；惟黃子菘已逾2年
    未回診追蹤，實難掌握其最新具體復原情形及其影響肢體之
    程度等語（見本院卷一第269頁）。依此函覆內容，告訴人
    黃子菘之傷勢可透過復健改善，雖無法回復至正常水準，惟
    尚難以判斷是否因此達於左肢機能嚴重減損之程度。
　⒋告訴人黃子菘於本院審理時證稱：受傷後，手指的靈活度與
    以前不同，肩膀平舉再高一點會痛，是在特定的角度才會痛
    ；能夠握住重物及抓緊東西，但有時手腕會沒力；能夠出力
    擰毛巾；左手復原的程度，目前沒有造成生活上的影響，還
    是可以跟正常人一樣完成大部分日常生活事務；受傷後復健
    ，我覺得有改善；我可以將左手舉高、手掌打開再握緊，也
    可以拿筆；用左手拿水杯，有一個角度會發生手腕往下的情
    形，但還是可以用左手舉杯喝水等語（見本院卷一第347-35
    1頁），即證稱其左臂之傷勢經復健後已有改善，雖未完全
    回復，惟仍可提舉及抓握，對於日常生活未造成重大影響。
    再參告訴人黃子菘於本院作證時，可依指示轉動手肘、手腕
    及手指、左手臂垂直上舉及轉動（見本院卷一第346頁、第3
    51頁）。應認告訴人黃子菘之左肢機能雖受前開傷勢影響，
    且難以回復，惟尚難證明已達左肢機能嚴重減損之程度。依
    前開法律規定及說明，即不能認為已構成重傷。
　㈢從而，被告3人前揭行為，應分別構成刑法第277條第1項之傷
    害罪及同法第354條之毀損他人物品罪。公訴意旨認尚涉犯
    刑法第278條第2項後段之傷害致人重傷罪，即有誤會。
五、按告訴乃論之罪，告訴人於第一審辯論終結前得撤回其告訴
    ，又告訴經撤回者，法院應諭知不受理之判決，刑事訴訟法
    第238條第1項、第303條第3款定有明文。本案被告3人所涉
    傷害及毀損他人物品罪，依刑法第287條前段及第357條規定
    ，須告訴乃論。因被告3人與告訴人黃子菘及劉文聖經本院
    調解成立，告訴人黃子菘及劉文聖均具狀撤回告訴（見本院
    卷二第11-21頁），依前開法律規定，本件應為不受理判決
    。
六、實質上或裁判上一罪之案件，檢察官僅就其中一部事實起訴
    者，經法院審理結果，如認為與未經起訴之其他事實「均成
    立犯罪時」，依同法第267條規定，其效力始及於全部，若
    起訴部分之事實經認定為無罪或諭知不受理，未經起訴之其
    他事實，即非起訴效力所及，自無從併予審理。就被告3人
    前揭行為，同時涉有修正前刑法第150條之妨害秩序之犯嫌
    ，未據檢察官起訴，就起訴之傷害及毀損部分，經本院諭知
    不受理，依前開說明，妨害秩序部分即非起訴效力所及，本
    院無從併予審究，附此敘明。
據上論斷，應依刑事訴訟法第303條第3款，判決如主文。
本案經檢察官林岷奭提起公訴，檢察官周彤芬及賴瀅羽到庭執行
職務。
中　　華　　民　　國　　111 　年　　9 　　月　　30　　日
                  刑事第四庭  審判長法  官  黃柏嘉
　
                                    法  官  陳韋如
　
                                    法  官  涂偉俊 
以上正本證明與原本無異。
如不服本判決應於收受判決後20日內向本院提出上訴書狀，並應
敘述具體理由。其未敘述上訴理由者，應於上訴期間屆滿後20日
內向本院補提理由書(均須按他造當事人之人數附繕本)「切勿逕
送上級法院」。 

　　　　　　　　　　　　　　　      書記官　余玫萱
中　　華　　民　　國　　111 　年　　9 　　月　　30　　日